臺灣雲林地方法院民事判決　　　　　　　 99年度小上字第3號
上　訴　人　王淑華
　　　　　　王速珍
　　　　　　　　　　　　號11樓
視同上訴人　王秋祥
　　　　　　王蔡坐
上列四人共同
訴訟代理人　蔡憲宗
被上訴人　　財政部國有財產局臺灣中區辦事處雲林分處
法定代理人　邱傑勤
訴訟代理人　高英哲
　　　　　　羅萬錦
上列當事人間請求給付租金事件，上訴人對於民國99年11月3日
本院北港簡易庭99年度港小字第125 號第一審判決提起上訴，本
院於民國100年3 月9 日言詞辯論終結，判決如下：
    主  文
原判決命上訴人及視同上訴人連帶給付超過上訴人及視同上訴人
共同繼承王清輝之遺產範圍之給付與該部分假執行之宣告及訴訟
費用之裁判均廢棄。
上開廢棄部分，被上訴人於第一審之訴駁回。
第一、二審訴訟費用由被上訴人負擔三分之二，餘由上訴人及視
同上訴人連帶負擔。
    事實及理由
壹、程序事項：
一、按訴訟標的對於共同訴訟之各人必須合一確定者，共同訴訟
    人中一人之行為有利益於共同訴訟人者，其效力及於全體；
    不利益者，對於全體不生效力。民事訴訟法第56條第1 項第
    1 款定有明文。又數人對於為訴訟標的之法律關係，雖得分
    別提起單一之訴或合併提起共同訴訟，如經一同起訴或一同
    被訴，其訴訟標的對於該數人全體，即須合一確定，不許法
    院對之為歧異判決之共同訴訟者，為類似必要共同訴訟，有
    民事訴訟法第56條規定之適用。本件被上訴人於原審請求上
    訴人及王秋祥、王蔡坐連帶給付新臺幣（下同）62,286元及
    自支付命令送達翌日起至清償日止，按週年利率百分之5 計
    算之利息，暨如附表一所示之違約金。經原審判決命上訴人
    及王秋祥、王蔡坐連帶給付原告62,286元，及自民國99年4
    月21日起至清償日止，按週年利率百分之5 計算之利息暨附
    表二所示之違約金。並駁回被上訴人其餘之請求。上訴人王
    淑華、王速珍不服該判決，提起上訴。而王秋祥、王蔡坐於
    原審既與上訴人王淑華、王速珍一同被訴，本件訴訟標的對
    於其等即須合一確定，不許法院對之為歧異判決，故本件為
    類似必要共同訴訟，有民事訴訟法第56條規定之適用。另上
    訴人王淑華、王速珍對原審判決提起上訴，從形式上觀之為
    有利於共同訴訟人全體，依首開規定，其上訴之效力應及於
    王秋祥、王蔡坐，故王秋祥、王蔡坐均為視同上訴人，合先
    敘明。
二、按對於小額程序第一審判決之上訴，非以其違背法令為理由
    ，不得為之；又上訴狀內應記載上訴理由，表明下列各款事
    項：(一)原判決所違背之法令及其具體內容。(二)依訴訟資料可
    認為原判決有違背法令之具體事實，民事訴訟法第436 條之
    24第2 項、第436 條之25分別定有明文。所謂判決違背法令
    ，依同法第468 條規定，係指判決不適用法規或適用不當者
    而言；而如有同法第469 條第1 款至第5 款所列情形之一者
    ，則為判決當然違背法令。是當事人提起上訴，如依民事訴
    訟法第468 條規定，以小額程序第一審判決有不適用法規，
    或適用法規不當為上訴理由時，其上訴狀或理由書應有具體
    之指摘，並揭示該法規之條項或其內容，若係成文法以外之
    法則，應揭示該法則之旨趣，倘為司法院之解釋或最高法院
    之判例，則應揭示該判解之字號或其內容，如以民事訴訟法
    第469 條第1 款至第5 款所列情形為理由時，其上訴狀或理
    由書應揭示合於該條款之事實。本件上訴人及視同上訴人於
    原審訴訟繫屬中已主張其等未與其等之被繼承人即訴外人王
    清輝同居共財，或因不可歸責於己之事由，於繼承開始時無
    法知悉繼承債務之存在，致未為拋棄或限定繼承，如由其等
    繼續履行繼承債務顯失公平等情，惟原審並未予以審酌。經
    上訴人及視同上訴人提起上訴，已於上訴狀內具體指摘原審
    判決應適用民法繼承編施行法第1 條之3 第4 項規定，而未
    予適用，有判決不適用法規之違背法令之情形，且已表明依
    訴訟資料可認為原判決有違背法令之具體事實等情。揆諸上
    開說明，本件上訴應屬合法，應予說明。
貳、實體事項：
一、被上訴人於原審起訴主張：
    訴外人即被繼承人王清輝前向被上訴人承租坐落雲林縣口湖
    鄉○○段254 之23地號土地（下稱系爭土地），約定租期自
    89年10月1 日起至100 年12月31日止，租金每月1,833 元，
    並隨公告地價或租率調整，以6 個月為1 期，應於每年6 月
    、12月月底前繳納。如逾期繳納租金時，逾期未滿1 個月者
    ，照欠額加收2%；逾期1 個月以上者，每逾1 個月，照欠額
    加收5%，最高以欠額1 倍為限之違約金。另依96年11月1 日
    臺財產局管字第09640018591 號函示，自97年1 月1 日起逾
    期違約金之計收，逾期未滿1 個月者，按欠額加收千分之5
    計算之違約金，逾期超過1 個月者，未滿2 個月者，按欠額
    加收千分之10計算之違約金，逾期超過2 個月者，未滿3 個
    月者，按欠額加收千分之15計算之違約金，依此類推，每逾
    1 個月，加收千分之5 ，最高以欠額之30% 為限。而王清輝
    自94年1 月起至97年9 月止，共積欠租金62,286元，暨如附
    表一所示之違約金。嗣王清輝於97年2 月14日死亡，而上訴
    人及視同上訴人等4 人均為王清輝之繼承人，且未為拋棄或
    限定繼承，爰依租賃契約及繼承之法律關係，訴請上訴人及
    視同上訴人給付所欠租金、利息及違約金等語，並聲明：上
    訴人及視同上訴人應連帶給付62,286元，及自支付命令送達
    翌日起至清償日止，按週年利率5%計算之利息及如附表一所
    示之違約金。
二、上訴人及視同上訴人於原審抗辯意旨則以：
    視同上訴人王秋祥為重度殘障，目前仍為政府列案之低收入
    戶，視同上訴人王蔡坐年老多病，亦曾列為低收入戶，上訴
    人王淑華、王速珍則出嫁他縣市20多年，並未與訴外人王清
    輝同居共財。上訴人及視同上訴人等均因無法知悉繼承債務
    存在而未能即時辦理限定或拋棄繼承。對於積欠租金部分沒
    有意見，已接洽村長及善心人士支付，至於違約金部分，依
    舊制計算部分，平均年利率高達12% ，同為國營事業之臺灣
    電力股份有限公司違約金至多2%，甚或可以協商免除，況系
    爭土地位處偏僻，四周均為田地，沒有經濟價值，希望能免
    除或均以新制計算違約金等語置辯，並聲明：被上訴人之訴
    駁回。
三、原審為被上訴人部分勝訴、部分敗訴（違約金部分，敗訴部
    分未據提起上訴，已經確定）之判決，上訴人對於原審判決
    命超過繼承所得遺產之範圍為給付之部分不服，提起上訴，
    除援用原審之陳述及舉證外，補稱：上訴人王淑華於73年間
    即遠嫁臺中市神岡區，上訴人王速珍於83年間即遠嫁澎湖縣
    ，未曾與訴外人王清輝同住。另視同上訴人王秋祥與王蔡坐
    均為文盲，且視同上訴人王秋祥有智能障礙，視同上訴人王
    蔡坐已屆高齡。97年2 月間訴外人王清輝過世，上訴人及視
    同上訴人等4 人根本不知道訴外人王清輝有欠被上訴人土地
    租金乙事，才未能在民法繼承編修法前法律所定之法定期間
    為限定或拋棄繼承。依民法繼承編施行法第1 條之3 第4 項
    規定：「繼承在民法繼承編中華民國九十八年五月二十二日
    修正施行前開始，繼承人因不可歸責於己之事由或未同居共
    財者，於繼承開始時無法知悉繼承債務之存在，致未能於修
    正施行前之法定期間為限定或拋棄繼承，且由其繼續履行繼
    承債務顯失公平者，於修正施行後，以所得遺產為限，負清
    償責任。」上訴人及視同上訴人當可主張僅以繼承自王清輝
    之遺產為限，對被上訴人負清償責任。原審判決未適用民法
    繼承編施行法第1 條之3 第4 項規定，逕命視同上訴人及上
    訴人連帶給付被上訴人62,286元之本息及違約金，自屬與法
    未合，應予廢棄改判。並聲明：如主文第1 項、第2 項所示
    。
四、被上訴人對於上訴人等之上訴，除援用原審之陳述及舉證外
    ，並補陳：依雲林縣口湖鄉戶政事務所99年12月28日雲戶字
    第0990002839號函所附被繼承人王清輝死亡登記申請書所載
    ，可知訴外人柳營昌（上訴人王淑華之夫）於97年2 月15日
    申請王清輝之死亡登記，故上訴人王淑華於此時即知王清輝
    已死亡，並已辦理後續遺產事宜。另被繼承人王清輝生前設
    籍雲林縣口湖鄉○○村○○路229 號，上訴人王速珍於83年
    遠嫁澎湖前與王清輝同居，故上訴人王速珍顯然知悉王清輝
    與被上訴人訂有土地租賃契約，而使用系爭土地。又王清輝
    係於97年2 月14日死亡，故本件應適用修正前民法繼承編之
    規定。並聲明：1.上訴及視同上訴均駁回。2.訴訟費用由上
    訴人及視同上訴人負擔。
五、兩造不爭執事項：
(一)、訴外人即被繼承人王清輝前向被上訴人承租系爭土地，約定
    租期自89年10月1 日起至100 年12月31日止，租金每月1,83
    3 元，並隨公告地價或租率調整，以6 個月為1 期，應於每
    年6 月、12月月底前繳納。如逾期繳納租金時，逾期未滿1
    個月者，照欠額加收2%；逾期1 個月以上者，每逾1 個月，
    照欠額加收5%，最高以欠額1 倍為限之違約金。另依96年11
    月1 日臺財產局管字第09640018591 號函示，自97年1 月1
    日起逾期違約金之計收，逾期未滿1 個月者，按欠額加收千
    分之5 計算之違約金，逾期超過1 個月者，未滿2 個月者，
    按欠額加收千分之10計算之違約金，逾期超過2 個月者，未
    滿3 個月者，按欠額加收千分之15計算之違約金，依此類推
    ，每逾1 個月，加收千分之5 ，最高以欠額之30% 為限。而
    王清輝自94年1 月起至97年9 月止，共積欠租金62,286元及
    附表一所示之違約金。
(二)、嗣王清輝於97年2 月14日死亡，而上訴人及視同上訴人等4
    人均為王清輝之繼承人，且未為拋棄或限定繼承。
(三)、視同上訴人王蔡坐、王秋祥自93年起迄今均經核定為低收入
    戶，且均為文盲。
(四)、上訴人王淑華於73年間結婚，並於73年2 月9 日遷至臺中市
    神岡區○○村○○路56號居住。
(五)、上訴人王速珍於83年間結婚，並於83年11月8 日遷至澎湖縣
    馬公市西文澳38號之8 居住。
(六)、訴外人王清輝死亡後遺有門牌號碼雲林縣口湖鄉○○村○○
    路229 號之房屋一棟，目前課稅現值為20,684元。
六、本件爭點：
    上訴人及視同上訴人等4 人是否有因不可歸責於己之事由或
    未與訴外人王清輝同居共財，故於繼承開始時無法知悉繼承
    債務之存在，致未能於法定期間為限定或拋棄繼承，且由其
    等繼續履行繼承自王清輝之債務是否有顯失公平之情形？
七、本院之判斷：
(一)、按繼承在98年5 月22日修正施行前開始，繼承人因不可歸責
    於己之事由或未同居共財者，於繼承開始時無法知悉繼承債
    務之存在，致未能於修正施行前之法定期間為限定或拋棄繼
    承，且由其繼續履行繼承債務顯失公平者，於修正施行後，
    以所得遺產為限，負清償責任。為98年6 月10修正公布之繼
    承編施行法第1 條之3 第4 項所明定。而上開繼承編施行法
    之規定，係因民法繼承編於98年6 月10日修正公布後，將原
    採繼承人應概括繼承被繼承人財產上之一切權利義務之規定
    ，改採限定繼承之規定，亦即增列民法第1148條第2 項「繼
    承人對於被繼承人之債務，以因繼承所得遺產為限，負清償
    責任。」之規定，則自該次修正公布後，繼承人就被繼承人
    債務之清償責任，僅以繼承所得遺產為限，而不需以自有財
    產為清償。但為兼顧修法前後因適用範圍所衍生不合理之問
    題，乃於繼承編施行法增定上開調整之規定。故只要符合繼
    承編施行法第1 條之3 第4 項所定之情形，繼承人自可主張
    僅就繼承所得之遺產為限，負繼續清償被繼承人所遺債務之
    責任，故被上訴人抗辯稱本件訴外人王清輝係於97年2 月14
    日死亡，故本件應適用修正前民法繼承編之規定云云，顯屬
    對法律規定有所誤解。
(二)、被上訴人主張訴外人王清輝向其承租系爭土地，並積欠附表
    一所示之租金及違約金（即94年1 月至97年9 月間所負之承
    租系爭土地之租金及違約金）。嗣王清輝於97年2 月14 日
    死亡，而上訴人及視同上訴人等4 人均為王清輝之繼承人，
    且未為拋棄或限定繼承。業據被上訴人提出國有基地租賃契
    約書、國有土地租金繳款通知書、王清輝之繼承系統表、租
    金及逾期違約金明細表、系爭土地之地價查詢資料、本院99
    年3 月24日雲院恭家悅決字第02376 號函、雲林縣口湖鄉戶
    政事務所99年3 月4 日雲口戶字第0990000470號函、財政部
    國有財產局96年11月1 日臺財產局管字第09640018591 號函
    等文件為證，核與其所述情節相符，復為上訴人及視同上訴
    人等所不爭執，是被上訴人上開之主張，堪信為真實。
(三)、又上訴人王淑華、王速珍主張其等分別於73年間、83年間即
    分別遠嫁至臺中市神岡區、澎湖縣，均未曾與訴外人王清輝
    同住，業據其等提出戶籍謄本2 份在卷可憑，顯見距訴外人
    王清輝積欠本件債務之始，上訴人王淑華、王速珍早已遠嫁
    他方達1 、20年之久，而久未與訴外人王清輝同居。且依我
    國風俗，出嫁之女子多以夫家為生活重心，而與丈夫共營經
    濟生活，對娘家之財務狀況多不予過問等情，可認上訴人王
    淑華、王速珍主張其等未與訴外人王清輝同居共財，於繼承
    開始時無法知悉繼承債務之存在，致未能於民法繼承編修正
    施行前之法定期間為限定或拋棄繼承，應屬有據。至於被上
    訴人雖辯稱：依雲林縣口湖鄉戶政事務所99年12月28日雲戶
    字第0990002839號函所附被繼承人王清輝死亡登記申請書所
    載，可知訴外人柳營昌（上訴人王淑華之夫）於97年2 月15
    日申請王清輝之死亡登記，故上訴人王淑華於此時即知王清
    輝已死亡，並已辦理後續遺產事宜。另被繼承人王清輝生前
    設籍雲林縣口湖鄉○○村○○路229 號，上訴人王速珍於83
    年遠嫁澎湖前與王清輝同居，故上訴人王速珍顯然知悉王清
    輝與被上訴人訂有土地租賃契約，而使用系爭土地等語。惟
    縱然被上訴人所辯屬實，亦僅能認為上訴人王淑華知悉王清
    輝死亡及上訴人王速珍於出嫁前曾與王清輝有同居之事實，
    不能認為其等繼承訴外人王清輝時已知悉繼承債務存在。
(四)、又視同上訴人王秋祥、王蔡坐雖與訴外人王清輝同居共財。
    惟其等2 人均為文盲，且視同上訴人王秋祥為重度語障人士
    。而視同上訴人王蔡坐為21年8 月19日生，其於訴外人王清
    輝積欠被上訴人債務時已年屆7 旬，有視同上訴人2 人之戶
    籍謄本、視同上訴人王秋祥之身心障礙手冊影本及雲林縣口
    湖鄉梧北村村長李文魁之證明書在卷可憑。則以視同上訴人
    王秋祥、王蔡坐之智識程度、身體健康狀況及年齡等情狀，
    訴外人王清輝縱然將積欠債務之事告知王秋祥、王蔡坐亦於
    事無補，故訴外人王清輝未必會將積欠債務之事告知視同上
    訴人王秋祥、王蔡坐。縱然訴外人王清輝曾將積欠債務之事
    告知視同上訴人王秋祥、王蔡坐，亦無法期待視同上訴人王
    秋祥、王蔡坐能充分瞭解並記憶。故視同上訴人王秋祥、王
    蔡坐縱然知悉訴外人王清輝有向被上訴人承租系爭土地，亦
    非當然知悉訴外人王清輝死亡時積欠被上訴人債務。因而，
    視同上訴人王秋祥、王蔡坐主張有不可歸責於己之事由，於
    繼承王清輝開始時無法知悉繼承債務之存在，致未能於民法
    繼承編修正施行前之法定期間為限定或拋棄繼承，亦非有悖
    於通常經驗，應屬可採。
(五)、至於由繼承人即上訴人及視同上訴人等4 人繼續履行繼承自
    訴外人王清輝之債務是否顯失公平，本院認應就上訴人及視
    同上訴人等4 人繼承之債務是否顯然大於繼承財產、與被繼
    承人之親疏遠近、是否因被繼承人負擔債務而受有利益、對
    繼承人未來生活之影響及繼承人之資力等情形為斟酌，並兼
    顧一般民眾感情而認定之。經查：(1)訴外人王清輝死亡後僅
    遺留門牌號碼雲林縣口湖鄉○○村○○路229 號之未保存登
    記建物1 棟，課稅現值僅有20,684元，有全國財產稅總歸戶
    財產查詢清單在卷可佐（本院卷第100 頁），即訴外人王清
    輝所遺之遺產價值尚低於訴外人王清輝所積欠之租金本金。
    (2)上訴人王淑華、王速珍等於訴外人王清輝承租系爭土地前
    之73、83年間已遠嫁至臺中、澎湖，已如前述，故不能認為
    其等因訴外人王清輝負擔債務而受有利益。(3)上訴人王淑華
    於92年至95年均無薪資所得，僅於96、97、98年度分別有薪
    資所得171,309 元、234,784 元、192,547 元。另上訴人王
    速珍於92年至98年均無薪資所得，名下亦無其他財產，有該
    2 人之稅務電子閘門所得調件明細表在卷可憑（本院卷第51
    頁至第78頁），可見上訴人王淑華、王速珍之經濟狀況亦屬
    困頓，如令其等以本身之固有財產繼續履行王清輝所積欠之
    債務，對其等已不寬裕之生活更形雪上加霜。(4)視同上訴人
    王秋祥、王蔡坐於94年至98年均無薪資所得，名下亦無任何
    財產，且自93年起迄今均經核定為低收入戶，有該2 人之財
    產所得調件明細表、低收入戶證明等在卷可稽（本院卷第83
    頁至第87頁、第92頁至第96頁），如令其等對王清輝所負之
    債務負無限清償責任，無異剝奪其等最低生存條件，實有違
    人性尊嚴。本院審酌上情，認為本件若令上訴人及視同上訴
    人等4 人對訴外人王清輝所負之債務仍負無限清償責任應屬
    顯失公平。
八、承上，本件上訴人及視同上訴人等4 人確有因不可歸責於己
    之事由或未與訴外人王清輝同居共財，於繼承王清輝開始時
    無法知悉繼承債務之存在，致未能於民法繼承編修正施行前
    之法定期間為限定或拋棄繼承，且由其等繼續履行繼承債務
    有顯失公平之情形存在，依民法繼承編施行法第1 條之3 第
    4 項規定，於民法繼承編修正施行後，自得以所得遺產為限
    ，負清償責任。而上訴人及視同上訴人僅自王清輝繼承課稅
    現值僅20,684元之門牌號碼雲林縣口湖鄉○○村○○路229
    號之未保存登記建物1 棟。上訴人及視同上訴人等4 人自得
    僅由其所繼承之上開遺產，負清償繼承債務之責任。從而，
    被上訴人本於租賃及繼承之法律關係，僅於請求上訴人及視
    同上訴人等4 人於【繼承王清輝遺產範圍內】給付被上訴人
    62,686元，及自99年4 月21日起至清償日止，按週年利率百
    分之5 計算之利息，暨如附表二所示之違約金部分，為有理
    由，應予准許。逾此部分之請求為無理由，應予駁回。原審
    判決未限定以繼承所得之遺產，命上訴人及視同上訴人為給
    付，尚有未恰。上訴意旨於上開應駁回被上訴人請求部分，
    指摘原判決不當，求予廢棄改判，為有理由，爰由本院就此
    部分與該部分之假執行宣告及訴訟費用之裁判均予以廢棄，
    並改判如主文第1 項、第2 項所示。
九、因本案事證已臻明確，兩造其餘主張陳述及所提之證據，均
    毋庸再予審酌，附此敘明。
十、據上論結，本件上訴有理由，依民事訴訟法第436 條之32第
    1 項、第2 項、第450 條、第79條、第85條第2 項，判決如
    主文。
中　　華　　民　　國　 100　　年　　3 　　月　　18　　日
            民事第二庭    審判長法  官　黃一馨
                                法  官　陳秋如
                                法  官  楊昱辰
以上正本係照原本作成。
不得上訴。
中　　華　　民　　國　 100　　年　　3 　　月　　18　　日
                                書記官　李松坤
附表一
┌────┬───┬───┬──┬───┬────┬─────┬─────┬────┐
│承租期間│公告地│面積（│租金│每月租│欠租額（│逾期起月  │逾期違約金│備註    │
│（年/ 月│價（元│平方公│率  │金（元│元）    │（年/月） │          │        │
│）      │）    │尺）  │    │）    │        │          │          │        │
├────┼───┼───┼──┼───┼────┼─────┼─────┼────┤
│94.1-   │810   │643   │0.05│1,302 │7,812   │94.7      │7,812     │違約金達│
│94.6    │      │      │    │      │        │          │          │計收上限│
│        │      │      │    │      │        │          │          │        │
│        │      │      │    │      │        │          │          │        │
├────┼───┼───┼──┼───┼────┼─────┼─────┼────┤
│94.7-   │810   │643   │0.05│1,302 │7,812   │95.1      │7,812     │違約金達│
│94.12   │      │      │    │      │        │          │          │計收上限│
│        │      │      │    │      │        │          │          │        │
│        │      │      │    │      │        │          │          │        │
├────┼───┼───┼──┼───┼────┼─────┼─────┼────┤
│95.1-   │810   │643   │0.05│1,302 │7,812   │95.7      │6,630     │違約金達│
│95.6    │      │      │    │      │        │          │          │計收上限│
│        │      │      │    │      │        │          │          │        │
│        │      │      │    │      │        │          │          │        │
├────┼───┼───┼──┼───┼────┼─────┼─────┼────┤
│95.7-   │810   │643   │0.05│1,302 │7,812   │96.1      │4,290     │違約金達│
│95.12   │      │      │    │      │        │          │          │計收上限│
│        │      │      │    │      │        │          │          │        │
│        │      │      │    │      │        │          │          │        │
├────┼───┼───┼──┼───┼────┼─────┼─────┼────┤
│96.1-   │920   │643   │0.05│1,478 │8,868   │96.7      │2,658     │違約金達│
│96.6    │      │      │    │      │        │          │          │計收上限│
│        │      │      │    │      │        │          │          │        │
│        │      │      │    │      │        │          │          │        │
├────┼───┼───┼──┼───┼────┼─────┼─────┼────┤
│96.7-   │920   │643   │0.05│1,478 │8,868   │97.1      │欠額8,868 │違約金未│
│96.12   │      │      │    │      │        │          │元，自97年│達計收上│
│        │      │      │    │      │        │          │1月1日起至│限      │
│        │      │      │    │      │        │          │清償日止，│        │
│        │      │      │    │      │        │          │每逾1 個月│        │
│        │      │      │    │      │        │          │加收0.5%之│        │
│        │      │      │    │      │        │          │逾期違約金│        │
│        │      │      │    │      │        │          │，最高以欠│        │
│        │      │      │    │      │        │          │額之30% 為│        │
│        │      │      │    │      │        │          │限        │        │
├────┼───┼───┼──┼───┼────┼─────┼─────┼────┤
│97.1-   │920   │643   │0.05│1,478 │8,868   │97.7      │欠額8,868 │違約金未│
│97.6    │      │      │    │      │        │          │元，自97年│達計收上│
│        │      │      │    │      │        │          │1月1日起至│限      │
│        │      │      │    │      │        │          │清償日止，│        │
│        │      │      │    │      │        │          │每逾1 個月│        │
│        │      │      │    │      │        │          │加收0.5%之│        │
│        │      │      │    │      │        │          │逾期違約金│        │
│        │      │      │    │      │        │          │，為高以欠│        │
│        │      │      │    │      │        │          │額之30﹪為│        │
│        │      │      │    │      │        │          │限        │        │
├────┼───┼───┼──┼───┼────┼─────┼─────┼────┤
│97.7-   │920   │643   │0.05│1,478 │4,434   │98.1      │欠額4,434 │違約金未│
│97.9    │      │      │    │      │        │          │元，自97年│達計收上│
│        │      │      │    │      │        │          │1月1日起至│限      │
│        │      │      │    │      │        │          │清償日止，│        │
│        │      │      │    │      │        │          │每逾1 個月│        │
│        │      │      │    │      │        │          │加收0.5%之│        │
│        │      │      │    │      │        │          │逾期違約金│        │
│        │      │      │    │      │        │          │，最高以欠│        │
│        │      │      │    │      │        │          │額之30% 為│        │
│        │      │      │    │      │        │          │限        │        │
├────┼───┴───┴──┴───┼────┼─────┴─────┴────┤
│合   計 │                            │62,286  │                                │
└────┴──────────────┴────┴────────────────┘
附表二
┌────┬───┬───┬──┬───┬────┬─────┬─────┐
│承租期間│公告地│面積（│租金│每月租│欠租額（│逾期起月  │逾期違約金│
│（年/ 月│價（元│平方公│率  │金（元│元）    │（年/月） │          │
│）      │）    │尺）  │    │）    │        │          │          │
│        │      │      │    │      │        │          │          │
├────┼───┼───┼──┼───┼────┼─────┼─────┤
│94.1-   │810   │643   │0.05│1,302 │7,812   │94.7      │至清償日止│
│94.6    │      │      │    │      │        │          │，以年息百│
│        │      │      │    │      │        │          │分之十計算│
├────┼───┼───┼──┼───┼────┼─────┼─────┤
│94.7-   │810   │643   │0.05│1,302 │7,812   │95.1      │至清償日止│
│94.12   │      │      │    │      │        │          │以年息百分│
│        │      │      │    │      │        │          │之十計算  │
├────┼───┼───┼──┼───┼────┼─────┼─────┤
│95.1-   │810   │643   │0.05│1,302 │7,812   │95.7      │至清償日止│
│95.6    │      │      │    │      │        │          │以年息百分│
│        │      │      │    │      │        │          │之十計算  │
├────┼───┼───┼──┼───┼────┼─────┼─────┤
│95.7-   │810   │643   │0.05│1,302 │7,812   │96.1      │至清償日止│
│95.12   │      │      │    │      │        │          │以年息百分│
│        │      │      │    │      │        │          │之十計算  │
├────┼───┼───┼──┼───┼────┼─────┼─────┤
│96.1-   │920   │643   │0.05│1,478 │8,868   │96.7      │2,658 元  │
│96.6    │      │      │    │      │        │          │          │
├────┼───┼───┼──┼───┼────┼─────┼─────┤
│96.7-   │920   │643   │0.05│1,478 │8,868   │97.1      │欠額8,868 │
│96.12   │      │      │    │      │        │          │元，自97年│
│        │      │      │    │      │        │          │1月1日起至│
│        │      │      │    │      │        │          │清償日止，│
│        │      │      │    │      │        │          │每逾1 個月│
│        │      │      │    │      │        │          │加收0.5%之│
│        │      │      │    │      │        │          │逾期違約金│
│        │      │      │    │      │        │          │，最高以欠│
│        │      │      │    │      │        │          │額之30% 為│
│        │      │      │    │      │        │          │限        │
├────┼───┼───┼──┼───┼────┼─────┼─────┤
│97.1-   │920   │643   │0.05│1,478 │8,868   │97.7      │欠額8,868 │
│97.6    │      │      │    │      │        │          │元，自97年│
│        │      │      │    │      │        │          │1月1日起至│
│        │      │      │    │      │        │          │清償日止，│
│        │      │      │    │      │        │          │每逾1 個月│
│        │      │      │    │      │        │          │加收0.5%之│
│        │      │      │    │      │        │          │逾期違約金│
│        │      │      │    │      │        │          │，最高以欠│
│        │      │      │    │      │        │          │額之30% 為│
│        │      │      │    │      │        │          │限        │
├────┼───┼───┼──┼───┼────┼─────┼─────┤
│97.7-   │920   │643   │0.05│1,478 │4,434   │98.1      │欠額4,434 │
│97.9    │      │      │    │      │        │          │元，自97年│
│        │      │      │    │      │        │          │1月1日起至│
│        │      │      │    │      │        │          │清償日止，│
│        │      │      │    │      │        │          │每逾1 個月│
│        │      │      │    │      │        │          │加收0.5%之│
│        │      │      │    │      │        │          │逾期違約金│
│        │      │      │    │      │        │          │，最高以欠│
│        │      │      │    │      │        │          │額之30% 為│
│        │      │      │    │      │        │          │限        │
├────┼───┴───┴──┴───┼────┼─────┴─────┤
│合   計 │                            │62,286  │                      │
└────┴──────────────┴────┴───────────┘
